【裁判字號】    95,交抗,115
【裁判日期】    950717
【裁判案由】    聲明異議
【裁判全文】
臺灣高等法院臺南分院刑事裁定         95年度交抗字第115號
抗  告  人  甲○○
上列抗告人因道路交通管理處罰條例案件，不服臺灣臺南地方法
院，中華民國95年6月6日所為裁定（95年度交聲字第389號)，提
起抗告，本院裁定如下：
    主  文
抗告駁回。
    理  由
一、按汽車駕駛人，行經有燈光號誌管制之交岔路口闖紅燈者，
    處新臺幣1800元以上5400元以下罰鍰，並記違規點數3點，
    於道路交通管理處罰條例第53條及第63條第1項第3款分別定
    有明文。
二、本件抗告人即受處分人甲○○於民國94年12月31日上午9時
    27分許，駕駛車牌號碼TO-4543號自用小客車，行高雄市○
    ○街74號之際，因駕車行經有燈光號誌管制之交岔路口闖紅
    燈違規，經執行勤務之高雄市政府警察局鼓山分局警員蔡昆
    霖當場攔停，告知異議人違規事實後，依法掣單舉發，嗣經
    原處分機關即交通部公路總局嘉義區監理所臺南監理站依據
    道路交通管理處罰條例第53條規定，於95年2月15日 (原裁
    定誤載94年11月7日)裁處抗告人罰鍰2700元，並依同條例第
    63條第1項第3款記違規點數3點等事實，有高雄市政府警察
    局高市警交字第B00000000號舉發違反道路交通管理事件通
    知單及原處分機關嘉監南字第裁74-B00000000號違反道路交
    通管理事件裁決書在卷可憑。並經證人即執勤員警蔡昆霖於
    原審結證明確，有筆錄在卷可稽。
三、抗告人雖辯當日證人即舉發員警執勤地點只能看見前開交叉
    路口之出口端，無法看見入口端，僅因抗告人通過出口時燈
    號為紅燈即認定抗告人闖紅燈，難免有偏頗及誤判之虞，又
    無採證照片相佐等語，並提出違規地點照片認以證人蔡昆霖
    當時執勤點，無法看清該交岔路口入口處之號誌，惟抗告人
    所認該證人執勤點與證人蔡昆霖當庭於上開照片所加註之執
    勤點有異，自不足認員警無法看到正確燈號。此外，抗告人
    未就該員警之舉發有誤，提出確實事證以供調查，而執勤警
    員本其維護交通秩序及道路安全職責所為之上述舉發，自應
    受到合法、正確之推定。故交通勤務警察舉發交通違規事件
    時，只需其親眼所見而認定駕駛人確有違規行為，則其便可
    當機予以舉發，並非必須要有照片、錄影帶等其他客觀事證
    存在，始能據以取締開單。何況交通勤務警員親身至法院具
    結作證，其所為之證詞內容即屬重要之證據資料，假若該證
    述內容並無不合常理之處，則本其維護交通秩序及行車安全
    等職責所為之交通違規舉發，經核亦應無不可採信之理。因
    此，抗告人有闖紅燈之違規事實，應可認定。
四、從而原處分機關即交通部公路總局嘉義區監理所臺南監理站
    就此部分違規事實，引用道路交通管理處罰條例第53條及第
    63條第1項第3款等規定，並參酌違反道路交通管理事件統一
    裁罰基準表之相關內容，裁處抗告人罰鍰新臺幣2700元，並
    記違規點數3點，並無不合，原裁定駁回抗告人之異議，並
    無違誤，抗告意旨，空言指摘原裁定不當，為無理由，應予
    駁回。
五、據上論結，應依道路交通管理處罰條例第89條，道路交通案
    件處理辦法第26條，刑事訴訟法第412條，裁定如主文。
中    華    民    國    95    年    7     月    17    日
                  刑事第五庭    審判長法  官  楊明章
                                      法  官  戴勝利
                                      法  官  楊子莊
以上正本證明與原本無異。
不得再抗告。
                                      書記官  王全龍
中    華    民    國    95    年    7     月    24    日


司法院資訊處製作；財團法人民間司法改革基金會備份。
